EDWIN ALEXANDER DIAZ GONZALEZ

Urbanización Los Elisios MzA Cs1 Pasto - Nariño Celular: 3186580547 Wp: 3152586446 edwindiazgon15@gmail.com eadiazgo@unal.edu.co

PERFIL PROFESIONAL

Ingeniero electricista con experiencia en la coordinación y desarrollo de proyectos eléctricos relacionados con: control de pérdidas no técnicas, diseño y construcción de redes eléctricas de media y baja tensión e instalaciones internas domiciliarias y comerciales; con comunicación asertiva, trabajo en equipo, iniciativa y autonomía.

EXPERIENCIA LABORAL

GENELC INGENIERIA SAS

Túquerres - Nariño Ingeniero Jefe Enero 2018 – Hasta la fecha

- Dirigir las actividades eléctricas, financieras.
- Control de las labores del personal técnico y administrativo.
- Verificación de las actividades.

CEDENAR SA ESP.

Túquerres - Nariño Jefe de seccional (profesional especializado) Enero 2018 – Hasta Junio de 2019

- Dirigir las actividades eléctricas, financieras, comerciales y demás relacionadas con el cargo en la seccional Túquerres (N).
- Control de las labores del personal técnico y administrativo.
- Verificación de las actividades y metas de la seccional.
- Interventoría técnica y administrativa a los contratistas de pérdidas en la seccional
- Recuperación de cartera a través del control de pérdidas
- Control del índice de fraudes en la seccional sur
- Control de riesgos laborales para personal contratista de pérdidas

ACTIVOS SAS - UNION TEMPORAL SEGURIDAD CIUDADANA

Bogotá D.C.

Ingeniero Electricista, apoyo de redes Internas en proyectos FORPO (Fondo Rotatorio de la policía).

Febrero 2016 – Agosto 2016

 Identificar los inconvenientes en las redes eléctricas de los circuitos de vigilancia y/o seguridad de la ciudadanía.

- Coordinar las actividades de interventoría en redes internas.
- Verificar y validar información planos, Diagramas unifilares de los proyectos en las diferentes ciudades incluidas en el contrato de ejecución.

MILLENIUM B.P.O

Bogota D.C.

Enlace Integral – Asistente técnico no presencial Enlace integral de unidad de atención y reparación integral para las victimas Septiembre 2015 – Diciembre 2015

- Atención telefónica de la población víctima del conflicto armado
- Apoyar las víctimas. en el reconocimiento de sus potencialidades y Aportar capacidades en la recuperación de la confianza en el estado por parte de la víctima.
- Asesorar a la persona en cuanto a medidas de asistencia y reparación a la que tiene Derecho.

REDCOM

Cooperativa Grupo CS Bogota D.C. Ingeniero electricista interventoría redes LAN-WAN centros SENA Mayo 2015 – Julio 2015

Revisión en campo de ID Vinculados al SENA

LUIS ALEJANDRO JARAMILLO BOLAÑOS

Pasto - Nariño

Ingeniero coordinador-inspector

Octubre de 2011 – Septiembre de 2015

Coordinar, diseñar, supervisar la elaboración de proyectos de mantenimiento y construcción en redes eléctricas y de telecomunicaciones, domiciliarias unifamiliares, multifamiliares, hospitalarias, transmisión de datos mediante fibra óptica, además gestionar la respectiva documentación para la autorización de energización por el operador de red.

- Rendimiento en la elaboración de proyectos.
- Agilizar la entrega de los proyectos

CIMAD INGENIERIA

Pasto - Nariño

Ingeniero residente – coordinador redes de distribución eléctrica y Fibra Óptica Marzo 2012 – Diciembre 2012

Agosto 2013 – Octubre 2014

Coordinar el desarrollo de los proyectos de redes de distribución eléctrica, verificar la seguridad en la ejecución de las actividades de remodelación, verificación del presupuesto, capacitar el personal técnico.

Control del personal técnico

- Minimizar los riesgos de accidentes en las actividades.
- Aumento del número de proyectos en ejecución.
- Cumplimiento en la entrega de avances de obra.
- Atención directa al usuario.

EDWIN ALEXANDER DIAZ GONZALEZ

Independiente

Ingeniero Electricista Director – Diseñador Proyectos de instalaciones Eléctricas internas Enero 2013 – Agosto 2013

Septiembre 2016 – Diciembre 2017

Formular proyectos, presupuestos, diseños, documentación, para la respectiva aprobación de energización por el operador de red.

- Experiencia como empleador.
- Dirección de proyectos.
- Manejo de personal.

FORMACIÓN ACADEMICA

INGENIERÍO ELECTRICISTA

Universidad Nacional de Colombia 2011

TECNICO INTEGRAL EN GESTION DE SISTEMAS

System plus de Colombia 2000

BACHILLER ACADEMICO

Colegio Nacional Mixto San Luis Gonzaga 1997

Otros estudios: REDES Y MEDIOS DE TRANSMISION

SENA 2015.

COMPETENCIA LABORAL EN CONTROLAR LOS RIESGOS DEL TRABAJO EN ALTURAS.

SENA 2013.

DIPLOMADO PARA LA FORMACION DE INSPECTORES.

Universidad Nacional de Colombia 2011

2011